臺灣桃園地方法院小額民事判決
                110年度桃保險小字第519號
原      告  富邦產物保險股份有限公司

法定代理人  羅建明  
訴訟代理人  潘炳煌  
被      告  李詩忠  
訴訟代理人  李訓杰  
上列當事人間請求損害賠償事件，本院於民國111年1月4日言詞
辯論終結，判決如下：
    主    文
原告之訴駁回。
訴訟費用新臺幣1,000元由原告負擔。
    事實及理由
一、按小額訴訟之訴狀送達後，原告不得將原訴變更或追加他訴
    ，但擴張或減縮應受判決事項之聲明者，不在此限，民事訴
    訟法第436條之23、第436條第2項、第255條第1項但書第3款
    分別定有明文。經查，原告原對被告起訴請求：被告應給付
    原告新臺幣（下同）86,000元，及自起訴狀繕本送達翌日起
    至清償日止，按年息5％計算之利息。嗣於本院審理中減縮請
    求金額為8,600元（見本院卷第64頁），核與前開規定相符
    ，合先敘明。
二、原告主張：被告於民國108年7月19日16時12分許，騎乘車牌
    號碼000-0000號重型機車（下稱肇事車輛），沿桃園市大溪
    區信義路向大溪方向行駛於外側車道，適原告承保、訴外人
    李芳羽所有、張瑞慶所騎乘之車牌號碼000-0000號大型重型
    機車（下稱系爭車輛），亦沿同方向行駛，於信義路與中華
    路口（下稱系爭路口），被告欲由外側車道左轉中華路時，
    原應注意左轉彎時，應距交岔路口三十公尺前換入內側車道
    或左轉車道，而當時並無任何不能注意之情形，被告竟疏於
    注意，未依上開規定轉彎，雖被告之肇事車輛未與系爭車輛
    碰撞，然張瑞慶為避免撞擊被告之車輛，而向左偏駛而與後
    方由訴外人謝育儘駕駛，車牌號碼000-0000號之自用公務小
    客車（下稱C車）發生碰撞（下稱系爭事故），系爭車輛車
    因此受損。原告已依約賠付維修費用86,000元（全為零件費
    用），經計算折舊後為8,600元。爰依侵權行為及保險代位
    之法律關係，提起本件訴訟等語，並聲明：被告應給付原告
    8,600元及自起訴狀繕本送達翌日起至清償日止，按週年利
    率5％計算之利息。
三、被告則以：系爭事故並非被告之責任，被告對其有違規左轉
    不爭執，系爭事故是系爭車輛與C車的事故，與被告無關等
    語，資為抗辯，並聲明：原告之訴駁回。
四、法院之判斷：
　㈠原告主張於前開時、地，被告於外側車道左轉彎中華路時未
    依規於定距交岔路口三十公尺前換入內側車道或左轉車道，
    系爭車輛與謝育儘駕駛之C車發生碰撞因而受損，原告已因
    保險關係賠付維修費而取得代位求償權等情，業經其提出車
    險理賠申請書、道路交通事故當事人登記聯單、維修報價單
    、車損照片、統一發票、行照為證（見本院卷第5至6頁、第
    9至16頁），復經本院依職權調閱本件道路交通事故調查卷
    宗核閱無誤，被告就此部分亦不爭執，堪信原告此部分之主
    張為真實。
　㈡按因故意或過失，不法侵害他人之權利者，負損害賠償責任
    ；汽車、機車或其他非依軌道行駛之動力車輛，在使用中加
    損害於他人者，駕駛人應賠償因此所生之損害，民法第184
    條第1項前段、第191條之2前段定有明文。而損害賠償之債
    ，以有損害之發生及有責任原因之事實，並二者之間，有相
    當因果關係為成立要件，故原告所主張損害賠償之債，如不
    合於此項成立要件者，即難謂有損害賠償請求權存在，民法
    第191條之2固為推定過失主義，惟仍應以被告使用車輛造成
    原告損害、具相當因果關係為前提要件，如無從證明係因被
    告之行為而受損害，原告自不得請求被告負侵權行為損害賠
    償責任。次按汽車在同向二車道以上之道路（車道數計算，
    不含車種專用車道、機車優先道及慢車道），除應依標誌或
    標線之指示行駛外，並應遵守下列規定：六、變換車道時，
    應讓直行車先行，並注意安全距離；左轉彎時，應距交岔路
    口三十公尺前顯示方向燈或手勢，換入內側車道或左轉車道
    ，道路交通安全規則第98條第1項第6款、第102條第1項第5
    款定有明文。原告雖主張系爭事故之發生，係因被告於左轉
    彎時未依規定於距交岔路口三十公尺前先換入內側車道之過
    失，故應就系爭車輛之損害負賠償責任。惟按相當因果關係
    乃由「條件關係」及「相當性」所構成，必先肯定「條件關
    係」後，再判斷該條件之「相當性」，始得謂有相當因果關
    係，該「相當性」之審認，必以行為人之行為所造成之客觀
    存在事實，為觀察之基礎，並就此客觀存在事實，依吾人智
    識經驗判斷，通常均有發生同樣損害結果之可能者，始足稱
    之；若侵權之行為與損害之發生間，僅止於「條件關係」或
    「事實上因果關係」，而不具「相當性」者，仍難謂該行為
    有「責任成立之相當因果關係」，或為被害人所生損害之共
    同原因（最高法院101年度台上字第443號判決意旨參照）。
    查系爭事故發生之經過，係因被告騎乘肇事車輛沿桃園市大
    溪區信義路行駛於外側車道，於系爭路口欲左轉，而張瑞慶
    為避免撞擊被告之肇事車輛，因而向左閃避並煞車減速，而
    於向左閃避時由外側車道向左進入內側車道，與於內側車道
    直行由謝育儘駕駛之C車發生碰撞，此有本院當庭勘驗監視
    器畫面之勘驗筆錄及張瑞慶之道路交通事故談話紀錄表在卷
    可佐（見本院卷第32頁、第64頁反面至第65頁）。被告上開
    行為，違反轉彎車應應距交岔路口三十公尺前換入內側車道
    或左轉車道之規定，固使張瑞慶採取向左閃避並煞車減速之
    動作，然如張瑞慶盡其變換車道應讓直行車先行之義務，縱
    肇事車輛轉彎未依規定，依一般情形，難認系爭車輛仍會與
    C車發生碰撞而受損。是本件綜合系爭事故發生當時存在之
    一切情況，而為客觀之事後審查，被告雖有左轉彎未依規定
    之行為，然在相同條件下，並未具有發生同一結果之相當性
    ，是被告之行為與本件張瑞慶所駕駛系爭車輛之受損並無相
    當因果關係，被告雖有違反上開道路交通安全規則之情事，
    惟與系爭車輛之損害結果間欠缺相當因果關係，張瑞慶自不
    能請求被告負賠償之責。
　㈢按被保險人因保險人應負保險責任之損失發生，而對於第三
    人有損失賠償請求權者，保險人得於給付賠償金額後，代位
    行使被保險人對於第三人之請求權，保險法第53條第1項前
    段定有明文。本件張瑞慶本不得向被告主張損害賠償請求，
    業如前述，則被告因賠付張瑞慶維修費用後，自亦無法因保
    險代位之關係而向被告主張損害賠償，是本件原告之主張，
    應屬無據。
五、綜上所述，原告依民法侵權行為及保險代位之法律關係，請
    求被告給付8,600元，及起訴狀繕本送達之翌日起至清償日
    止，按週年利率5％計算之利息，為無理由，應予駁回。
六、本件事證已臻明確，兩造其餘攻擊防禦方法及舉證，經本院
    斟酌後，核與判決結果無影響，爰不予一一論述，併此敘明
    。
七、訴訟費用負擔之依據：民事訴訟法第78條。並依同法第436
    條之19規定，確定訴訟費用額如主文第2項所示。
中　　華　　民　　國　　111 　年　　1 　　月　　21　　日
                  桃園簡易庭  法  官  曾耀緯
以上為正本係照原本作成。
如不服本判決，應於送達後20日內，向本院提出上訴狀並表明上
訴理由，如於本判決宣示後送達前提起上訴者，應於判決送達後
20日內補提上訴理由書（須附繕本）。
如委任律師提起上訴者，應一併繳納上訴審裁判費。
中　　華　　民　　國　　111 　年　　1 　　月　　21　　日
                              書記官  張俊睿
附錄
一、民事訴訟法第436 條之24第2項：
    對於小額程序之第一審裁判上訴或抗告，非以其違背法令為
    理由，不得為之。
二、民事訴訟法第436條之25：
    上訴狀內應記載上訴理由，表明下列各款事項：
    （一）原判決所違背之法令及其具體內容。
    （二）依訴訟資料可認為原判決有違背法令之具體事實。
三、民事訴訟法第471條第1項：（依同法第436條之32第2項規定
    於小額事件之上訴程序準用之）
　　上訴狀內未表明上訴理由者，上訴人應於提起上訴後二十日
    內，提出理由書於原第二審法院；未提出者，毋庸命其補正
    ，由原第二審法院以裁定駁回之。